【裁判字號】    88,訴,1108
【裁判日期】    901114
【裁判案由】    毒品危害防制條例等
【裁判全文】
臺灣臺北地方法院刑事判決                        八十八年度訴字第一一○八號
    公  訴  人  台灣台北地方法院檢察署檢察官
    被      告  丁○○
右列被告因贓物案件，經檢察官提起公訴（八十七年度偵字第二五二七二號），本院
判決如左：
    主  文
丁○○收受贓物，處拘役伍拾日。如易科罰金，以參佰元折算壹日。緩刑貳年。
    事  實
一、丁○○明知乙○○（就同案被訴故買贓物犯行部分已於九十年四月十二日先行宣
    判）所交付之ＭＦ─四二○二號白色一九九三年份三陽牌自用小客車（此一車輛
    係丙○○所有，於八十七年十一月一日在苗栗縣竹南鎮○○路二一五號前遭甲○
    ○竊取後，換裝Ｗ五─四二三○號車牌，以新台幣二萬元販售予林建群，甲○○
    部分已經本院先行判決）係來路不明之贓車，且對乙○○所教授之以螺絲起子接
    通線路方式啟動引擎起疑，卻仍予以收受，並以乙○○所告知之方式啟動該車使
    用該車六次。
二、案經台北市政府警察局萬華分局報請臺灣臺北地方法院檢察署檢察官偵查起訴。
    理  由
一、右開事實，訊據被告對於收受贓車之後使用六次一事於警訊時及偵查中均自承不
    諱，惟辯稱不知係贓車云云，於本院審理時則稱曾懷疑是贓車，惟乙○○均告知
    該車確係向他人購得等語。查被告於警詢、偵查及本院審理時均自陳該部車輛鎖
    頭已然損壞，每次使用須以一字螺絲起子接通線路方可發動，是以若被告所述之
    情為真，何以正常管道向他人購得之車輛，賣方有未交付車輛鑰匙，而須以一字
    螺絲起子接通線路發動之理，被告如何可能對於此來歷不明之車輛不起疑心，又
    乙○○所交付之行車執照上所記載之車牌號碼亦與車輛引擎號碼不相符合，種種
    跡象，均足以令一般人對於車輛之來源產生合理懷疑，被告並非欠缺社會經驗之
    人，應當有此警戒之心，詎料被告於收受該不明車輛後，未向警察機關報案，反
    而向乙○○借用六次，足見被告主觀上應明知其所收受使用者係贓車，上開車輛
    並經車主丙○○於警詢中證明確係遭竊無誤，此外，復有車輛竊盜資料個別查詢
    報表─查詢車輛認可資料、贓物認領保管單各一紙附卷可稽，事證明確，被告犯
    行洵堪認定。
二、核被告所為，係犯刑法第三百四十九條第一項之收受贓物罪。爰審酌被告之品行
    、犯罪動機、目的、手段、所生危害及犯罪後之態度等一切情狀，量處如主文所
    示之刑，並諭知易科罰金之折算標準。查被告前未曾受有期徒刑以上刑之宣告，
    有台灣台北地方法院檢察署刑案資料查註紀錄表一紙在卷可稽，其經此教訓後已
    應知警惕，當無再犯之虞，本院因認對被告所處之刑，以暫不執行為適當，爰併
    宣告緩刑二年，以啟自新。
據上論斷，應依刑事訴訟法第二百九十九條第一項前段，刑法三百四十九條第一項、
第四十一條第一項、第七十四條第一款、罰金罰鍰提高標準條例第一條前段、第二條
，判決如主文。
本案經檢察官孫小萍到庭執行職務
中      華      民      國      九十      年      十一    月    十四    日
                                      臺灣臺北地方法院刑事第九庭
                                          法  官  汪漢卿
右正本證明與原本無異。
如不服本判決，應於判決送達後十日內，向本院提出上訴狀。
                                          書記官  蘇靜紅
中      華      民      國      九十      年      十一    月    二十    日
附錄本案論罪科刑法條全文
刑法第三百四十九條
收受贓物者，處三年以下有期徒刑、拘役或五百元以下罰金。
搬運、寄藏、故買贓物或為牙保者，處五年以下有期徒刑、拘役或科或併科一千元以
下罰金。
因贓物變得之財物，以贓物論。


司法院資訊處製作；財團法人民間司法改革基金會備份。
